【裁判字號】    99,易,193
【裁判日期】    990531
【裁判案由】    偽造文書
【裁判全文】
臺灣基隆地方法院刑事判決               99年度易字第193號
公  訴  人  臺灣基隆地方法院檢察署檢察官
被      告  乙○○
上列被告因偽造文書案件，經檢察官聲請簡易判決處刑（99年度
偵字第1579號），本院認不宜逕以簡易判決處刑，經裁定改依通
常程序進行後，檢察官復於通常程序進行中追加起訴（99年度偵
字第2141號），被告就檢察官聲請簡易判決處刑及追加起訴之犯
罪事實均為有罪之陳述，本院乃裁定改依簡式審判程序審理後判
決如下：
    主  文
乙○○故買贓物，處拘役伍拾日，如易科罰金，以新臺幣壹仟元
折算壹日；又行使變造車牌，足以生損害於公眾及他人，處拘役
肆拾日，如易科罰金，以新臺幣壹仟元折算壹日。應執行拘役捌
拾日，如易科罰金，以新臺幣壹仟元折算壹日。緩刑貳年。
    事  實
一、乙○○所有之自用小客車原懸掛6B-6843 號車牌，前因交通
    違規遭註銷上開車牌，嗣於民國99年1 月間，為警發覺其所
    有之自用小客車猶繼續懸掛該車牌，乃將其所申領之上開車
    牌予以沒入。詎乙○○於上開車牌遭沒入後之99年1 月間，
    在基隆市北五堵公園，明知真實姓名年籍不詳之成年男子向
    其兜售經變造之LA-8907 號自用小客車車牌（LA-8907 號車
    牌號碼係丙○○所申領使用）係來路不明之贓物（變造前車
    牌號碼係LA-9907 ，該車牌係丁○○所申領使用，98年間某
    日，丁○○將懸掛該車牌之自用小客車停放在臺北縣汐止市
    ○○○路某處天橋下，因而遭真實姓名年籍不詳之人，以不
    詳方式，竊得上開車牌），竟為規避員警之交通查緝，基於
    故買贓物之故意，以新臺幣2,000 元之價格，購得上開變造
    之LA-8907 號車牌2 面，旋自購得上開變造車牌後之99年1
    月間某日起，基於行使變造特種文書之犯意，將上開購得之
    變造車牌懸掛在所有之自用小客車上，並將懸掛上開購得變
    造車牌之自用小客車開上路，而行使變造車牌之特種文書，
    足以生損害於丙○○、丁○○及監理機關對車籍管理之正確
    性。嗣乙○○於99年3 月24日上午5 時35分許，駕駛懸掛前
    揭變造車牌之自用小客車，行經基隆市○○區○○路全國加
    油站前為警查獲，並扣得前揭變造車牌2 面，因而查悉上情
    。
二、案經基隆市警察局第三分局報告臺灣基隆地方法院檢察署檢
    察官偵查後聲請簡易判決處刑，經本院裁定改依通常程序進
    行後，該署檢察官復於通常程序進行中追加起訴。
    理  由
壹、程序事項
一、按「有左列情形之一者，為相牽連之案件：一一人犯數罪者
    。二數人共犯一罪或數罪者。三數人同時在同一處所各別犯
    罪者。四犯與本罪有關係之藏匿人犯、湮滅證據、偽證、贓
    物各罪者」，刑事訴訟法第7 條定有明文。又於第一審辯論
    終結前，得就與本案相牽連之犯罪或本罪之誣告罪，追加起
    訴，同法第265 條第1 項亦載之甚詳。茲檢察官就被告乙○○另犯如事實欄一所示故買贓物罪，以99年度偵字第2141號
    追加起訴書追加起訴，於法尚無不合，本院依法自得予以審
    理。
二、又本案被告所犯者非為死刑、無期徒刑、最輕本刑為3 年以
    上有期徒刑之罪或高等法院管轄第一審案件，其於準備程序
    進行中，先就被訴事實為有罪之陳述，經告知其簡式審判程
    序之旨，並聽取公訴人、被告之意見後，本院業已依刑事訴
    訟法第273 條之1 第1 項之規定，裁定改以簡式審判程序進
    行本案之審理。
貳、實體事項
一、上開事實，業據被告於本院審理時坦承在卷，並據證人即被
    害人丙○○、丁○○於警詢時證述明確，且有「LA-8907 」
    行車執照影本1 份（登記車主為丙○○）、丙○○申領之「
    LA-8907 」號車牌懸掛在丙○○所有之小貨車上照片2 張、
    車籍查詢- 基本資料詳細畫面1 張（「LA-9907 」號車牌係
    丁○○所申領使用）、臺北市停車管理工程處99年3 月8 日
    北市停管字第09931305000 號書函暨附件停車費催繳通知單
    1 份附卷可稽，並有變造為「LA-8907 」之車牌2 面扣案可
    佐，被告之自白核與事實相符，可以採信。綜上，本案事證
    明確，被告之犯行洵堪認定，應依法論科。
二、按汽車牌照包括號牌及行車執照，為行車之許可憑證，由汽
    車所有人向公路監理機關申請登記，檢驗合格後發給之，道
    路交通安全規則第8 條定有明文。查汽車牌照為公路監理機
    關發給，固具公文書之性質，惟依上開法條之規定，汽車牌
    照僅為行車之許可憑證，自屬刑法第212 條所列之特許證之
    一種（最高法院63年度臺上字第1550號判例意旨參照）是核
    被告乙○○所為，係犯刑法第216 條、第212 條之變造特種
    文書罪、同法第349 條第2 項之故買贓物罪。被告上開所犯
    2 罪，犯意各別，行為不同，應予分論併罰。爰審酌被告之
    犯罪動機、行為手段、所生危害、暨犯後坦承犯行之態度等
    一切情狀，分別量處如主文所示之刑，並均諭知易科罰金之
    折算標準，同時定其應執行之刑及易科罰金之折算標準。末
    查，被告前未曾因故意犯罪受有期徒刑以上刑之宣告，有臺
    灣高等法院被告前案紀錄表在卷可按，爰審酌其犯後已深表
    悔悟，且戮力公益，捐款新臺幣5,000 元予財團法人基隆市
    智障者家長協會，有郵政跨行匯款申請書影本1 份存卷可查
    ，信其業經由此偵、審程序吸取教訓，當無再犯之虞，因認
    所宣告之刑以暫不執行為適當，爰併予宣告緩刑2 年，以勵
    自新。又扣案變造之車牌2 面，係被害人丁○○遭竊之物品
    ，縱經他人變造而由被告購得，依法仍屬被害人丁○○所有
    ，檢察官誤認為係被告犯本案所得之物，聲請依刑法第38條
    第1 項第3 款宣告沒收，尚有未合，無從准許，並此敘明。
據上論斷，應依刑事訴訟法第265 條第1 項、第284 條之1 、第
273 條之1 第1 項、第299 條第1 項前段，刑法第216 條、第21
2 條、第349 條第2 項、第41條第1 項前段、第51條第6 款、第
74條第1 項第1 款，刑法施行法第1 條之1 ，判決如主文。
本案經檢察官甲○○到庭執行職務。
中    華    民    國    99    年    5     月    31    日
                  刑事第一庭法  官  劉桂金
以上正本證明與原本無異。
如不服本判決應於收受送達後10日內向本院提出上訴書狀，並應
敘述具體理由；其未敘述上訴理由者，應於上訴期間屆滿後20日
內向本院補提理由書(均須按他造當事人之人數附繕本)「切勿逕
送上級法院」。
中    華    民    國    99    年    5     月    31    日
                            書記官  劉如純
附錄本案論罪法條：
中華民國刑法第212條
偽造、變造護照、旅券、免許證、特許證及關於品行、能力服務
或其他相類之證書、介紹書，足以生損害於公眾或他人者，處1
年以下有期徒刑、拘役或3 百元以下罰金。
中華民國刑法第216條
行使第210 條至第215 條之文書者，依偽造、變造文書或登載不
實事項或使登載不實事項之規定處斷。
中華民國刑法第349條第2項
搬運、寄藏、故買贓物或為牙保者，處5 年以下有期徒刑、拘役
或科或併科1 千元以下罰金。

司法院資訊處製作；財團法人民間司法改革基金會備份。
